# 企业会计制度什么时候废止啊

提问人：aaa9981 时间：2013-07-24 10:31:48
2013 年 1 月 1 日起，开始小企业开始执行小企业会计准则，小企业会计制度明确废止了，可企业会计制度什么时候废止，难道还要继续执行下去吗？

回答人：chenyiwei
原先有计划是到这一轮国际准则修订完成后相应修订国内会计准则，到修订后的企业会计准则生效时同时废止原先的分行业会计制度和企业会计制度，但目前该计划已被拖延，没有明确的时间表，首要的原因应当是国际准则自身修订计划的延期。

提问人：ziyan 时间：2013-07-29 07:05:39
陈老师， 2013 年是不是都要执行准则呀，无非就是执行小准则或大准则，但问了好几个地方，都说没有明确，那么 2013 年企业会计制度还是可以执行的？真的是太乱了

回答人：chenyiwei
没有明确规定自 2013 年度起废止原有的会计制度。虽然有些地方出台文件要求所有大中型企业执行新准则，但文件的执行力度很弱。

提问人：心海拂清风 时间：2017-03-14 15:24:05
我知道企业会计制度和企业会计准则不可以同时使用，有啥依据么？企业非要找依据，谢谢。

回答人：chenyiwei
关于印发《企业会计准则第 1 号——存货》等 38 项具体准则的通知（财会[2006]3号）：执行该 38 项具体准则的企业不再执行现行准则、《企业会计制度》和《金融企业会计制度》。
关于印发《企业会计准则—应用指南》的通知（财会[2006]18号）：执行《企业会计准则——应用指南》的企业，不再执行现行准则、《企业会计制度》、《金融企业会计制度》、各项专业核算办法和问题解答。